【裁判字號】    97,易,3250
【裁判日期】    971127
【裁判案由】    傷害
【裁判全文】
臺灣臺北地方法院刑事判決              97年度易字第3250號
公  訴  人  臺灣臺北地方法院檢察署檢察官
被      告  丙○○
上列被告因傷害案件，經檢察官提起公訴（97年度偵字第17390
號），本院判決如下：
    主  文
丙○○傷害人之身體，處拘役拾日，如易科罰金，以新臺幣壹
仟元折算壹日。
    事  實
一、丙○○與乙○○○前因懷疑對方偷竊香蕉，素有嫌隙。乙○○○於民國97年7 月16日晚間7 時許，行經臺北縣新店市○○○○○道旁，見丁○○所有香蕉園內之香蕉整串遭人割下
    ，而邀丁○○一同至現場查看之際，適丙○○頭戴安全帽、
    騎乘機車路經該園，乙○○○即影射丙○○係偷竊香蕉之人
    ，兩人當場發生爭吵，孫福源竟基於傷害之犯意，於同日晚
    間7 時30分許，在該便道旁，手持安全帽毆打乙○○○之頭
    頸部，致乙○○○受有頭部外傷、左頸部扭傷併頭部及左臉
    疼痛等傷害。
二、案經被害人乙○○○訴由臺北縣政府警察局新店分局移請臺
    灣臺北地方法院檢察署檢察官偵查起訴。
    理  由
一、證據能力之判斷：
    被告丙○○對於下列各項證據方法，均未爭執其證據能力，
    並同意作為證據（見本院卷第19頁反面），本院審酌其作成
    時之情況，認為並無不適當之情事，均得作為證據，合先敘
    明。
二、認定事實所憑之證據及理由：
    訊據被告固不否認於上開時、地與告訴人乙○○○發生口角
    ，惟矢口否認有何傷害犯行，辯稱：伊當場下車後，安全帽
    始終戴在頭上，並無持安全帽毆打告訴人之行為，告訴人所
    言不實、丁○○於警詢時所言不實云云（見本院卷第19頁反
    面）。然查：
  (一)據告訴人於警詢時指述：「他【指被告】就拿他手上的安全
    帽，出手打我的頭」（見偵查卷第8 頁）、於檢察事務官詢
    問時亦稱：「到現場時後被告丙○○出現說我偷香蕉，就發
    生爭執，他就拿安全帽打我」、「就是證人【指丁○○】居
    中阻擋時，被告用安全帽打我」等語明確（見偵查卷第27頁
    ），且告訴人於翌日即97年7 月17日前往財團法人天主教耕
    莘醫院門診，經醫師診斷其受有頭部外傷、左頸部扭傷併頸
    部及左臉疼痛等傷害，亦有該院出具之診斷證明書1 份在卷
    可稽（見偵查卷第17頁），且告訴人於門診當時確向醫師主
    訴其昨日遭不詳之人毆打頭部成傷（hit by someone yester
    -day over head）之事實，此經耕莘醫院97年10月1 日耕醫
    病歷字第0970004539號函檢附告訴人當天病歷資料在卷足憑
    （見偵查卷第32至34頁），堪以佐證告訴人之指述屬實，可
    以採信。
  (二)輔以在場證人丁○○於警詢時亦稱：「後來我的朋友（年籍
    不詳）【指被告】就出現，當時他就過來了解情況，忽然間
    就拿起他手上的安全帽打我的朋友乙○○○，我看到此情形
    後就趕緊出手拉住他，然後他就離開了，我不知道他為什麼
    要出手打乙○○○」等語屬實（見偵查卷第13頁），此經證
    人甲○○即製作丁○○筆錄之臺北縣政府警察局新店分局江
    陵派出所警員到庭證述：「丁○○是說他有看到告訴人被打
    ，好像知道是鄰居但不知道名字」、「我有照實記載」、「
    當天我是製作筆錄，證人怎麼講我就怎麼打，我不會加油添
    醋，我知道登載不實的嚴重性，一開始孫小姐來時一直指證
    歷歷，證人有在場，他有看到，我問證人證人也這樣講，證
    人確實有說看到被告拿安全帽打告訴人」等情綦詳（見本院
    卷第17頁、第18頁反面），亦可採信證人丁○○警詢陳述之
    憑信性。至證人丁○○於檢察事務官詢問時、本院訊問時，
    就被告有無持安全帽毆打告訴人一節，改稱：「當天很暗，
    伸手不見五指，我沒有看到」、「沒有看到被告手拿什麼東
    西」且否認於警詢時曾稱看見被告毆打告訴人云云（見本院
    卷第18頁、偵查卷第27頁）。然據證人丁○○於檢察事務官
    詢問時稱：「（問：警詢陳述是否真實？）真實，兩人都是
    我的朋友，我在警察局只有說兩人爭執時，我有阻擋，沒有
    說被告打告訴人」（見偵查卷第27頁），於本院又稱：「最
    好是大事化小、小事化無」等語（見本院卷第17頁反面），
    顯見證人丁○○於檢察事務官詢問時始改口沒看見，乃基於
    鄰居友誼，有意迴護被告所致。又證人丁○○雖改稱：因伸
    手不見五指故沒有看見被告有無手持安全帽云云。但據被告
    自承：「當時有便道的路燈，看得清楚」（見本院卷第19頁
    反面），顯與證人丁○○所述不符。況證人丁○○就被告是
    否頭戴安全帽、騎乘機車到場一事，竟亦答以不知道（見本
    院卷第18頁），益與常情有悖，難於採信。復查證人丁○○
    既與告訴人於97年7 月18日一同前往臺北縣新店分局江陵派
    出所報案並製作筆錄，衡情證人丁○○應對案情有親見親聞
    且有證據價值，否則告訴人何須帶同證人丁○○一同前往製
    作筆錄。綜合上情，證人丁○○事後改口未看見云云，核無
    足以採。
  (三)參以被告不否認於上開時、地與告訴人發生口角爭執，被告
    於警詢時亦陳稱：「僅有一時激動做較大動作但沒有碰到她
    」（見偵查卷第5 頁），證人丁○○雖事後改口未看見被告
    毆打告訴人，然亦稱：「我看到被告要靠近告訴人，我去擋
    他不要讓他靠近告訴人」（見本院卷第17頁反面），對照告
    訴人所指：「就是證人居中阻擋時，被告用安全帽打我」等
    情（見偵查卷第27頁），益可知被告當時確因情緒激動而有
    大動作靠近告訴人之舉止，故證人丁○○見狀上前阻擋。衡
    此情狀，亦可佐證告訴人指述被告毆打之行為非虛。被告空
    言否認犯行，實無可採。
  (四)綜上，本案事證明確，被告於上開時、地持安全帽毆打告訴
    人頭頸部之犯行，應堪認定，應予依法論罪科刑。
三、論罪科刑之依據：
    核被告所為，係犯刑法第277 條第1 項傷害罪。爰審酌：(一)
    被告與告訴人因懷疑對方偷竊香蕉，素有嫌隙，此次又因香
    蕉之事再起爭執，被告不思理性解決紛爭，竟持安全帽毆打
    告訴人之重要頭頸部位，是被告之惡性、犯罪手段及造成告
    訴人損害非輕；(二)被告始終否認犯行，迄未與告訴人和解，
    犯罪後態度不佳等一切情狀，量處如主文所示之刑，並諭知
    易科罰金之折算標準，以示懲儆。
據上論斷，應依刑事訴訟法第284 條之1 、第299 條第1 項前段
，刑法第277 條第1 項、第41條第1 項前段，刑法施行法第1 條
之1 ，判決如主文。
本案經檢察官簡逸薇到庭執行職務。
中    華    民    國    97    年    11    月    27    日
                  刑事第六庭  法  官  林晏如
上正本與原本無異。
如不服本判決，應於判決送達後10日內向本院提出上訴狀（應抄
附繕本）。告訴人或被害人如對於本判決不服者，應具備理由請
求檢察官上訴，其上訴期間之計算係以檢察官收受判決正本之日
期為準。
                              書記官  楊盈茹
中    華    民    國    97    年    11    月    27    日
附錄本案論罪科刑法條全文：
中華民國刑法第277條
傷害人之身體或健康者，處3 年以下有期徒刑、拘役或1 千元以
下罰金。
犯前項之罪因而致人於死者，處無期徒刑或 7 年以上有期徒刑；
致重傷者，處3 年以上10年以下有期徒刑。


司法院資訊處製作；財團法人民間司法改革基金會備份。
